【裁判字號】    98,審勞小上,5
【裁判日期】    980311
【裁判案由】    給付資遣費等
【裁判全文】
臺灣臺北地方法院民事裁定           98年度審勞小上字第5號
上  訴  人  東寧保全股份有限公司
                        之1
法定代理人  甲○○
被  上訴人  乙○○
上列當事人間給付資遣費等事件，上訴人對於民國98年2月5日本
院臺北簡易庭97年度北勞小字第72號第一審小額民事判決提起上
訴，本院裁定如下：
    主  文
上訴駁回。
第二審訴訟費用新臺幣壹仟伍佰元由上訴人負擔。
    理  由
一、按對於小額程序之第一審裁判之上訴，非以其違背法令為理
    由，不得為之；又提起上訴，上訴狀內應記載上訴理由，表
    明原判決所違背之法令及其具體內容，暨依訴訟資料合於該
    違背法令之具體事實，民事訴訟法第436條之24第2項、第43
    6條之25分別定有明文。且所謂違背法令，依同法第436 條
    之32第2項準用第468條、及第469條第1款至第5款規定，即
    依同法第468條規定，判決不適用法規或適用不當者，為違
    背法令；依同法第469條規定，判決有該條所列第1款至第5
    款情形之一者，為當然違背法令。是當事人提起上訴，如以
    同法第469條所列第1至5款為理由時，其上訴狀或理由書應
    表明該判決有合於各該條款規定情形之具體內容，及係依何
    訴訟資料合於該違背法令之具體事實。如依同法第468條規
    定，以原判決有不適用法規或適用法規不當為理由時，其上
    訴狀或理由書應表明該判決所違背之法令條項，或有關判例
    、解釋字號，或成文法以外之習慣或法理等及其具體內容，
    暨係依何訴訟資料合於該違背法令之具體事實。上訴狀或理
    由書如未依上述方式表明，或其所表明者顯與上開法條規定
    不合時，即難認為已合法表明上訴理由，其上訴自非合法，
    最高法院71年台上字第314號著有判例可資參照。
二、本件上訴意旨略以：被上訴人自民國95年6月28日起受僱於
    伊，被上訴人因前經警方通緝，於97年5月13日深夜在高雄
    被警方查獲而遭拘留，伊乃依保全法第10條之1規定對被上
    訴人予以停職，嗣後被上訴人未遭判刑尚可繼續工作，伊欲
    更換被上訴人至其他駐點服務，惟被上訴人堅持留在原駐點
    ，因此延誤續職。被上訴人受雇於伊之服務期間不足2年，
    依勞動基準法第17條之規定，應發給2個月資遣費，而保全
    業為方便排班，每天執勤12小時，工作4天再連續休息2天，
    故伊應給付被上訴人之資遣費應依平均工資每月新臺幣（下
    同）22,000元計算，正確金額應為44,000元，原判決認被上
    訴人每月實際執勤日數為20日，故被上訴人平均日薪為1,
    100元（22,000÷20＝1,100），依此計算2個月資遣費為
    66,000元（1,100×60＝66,000），顯不合情理；又因被上
    訴人受僱於伊之年資不足2年，依勞動基準法第38條規定，
    被上訴人之特別休假應為7日，是被上訴人主張伊應給付14
    日之特別休假未休薪資，於法無據；另被上訴人因積欠國稅
    局龐大稅款，上班即切結要求伊不為其加入勞、健保，並以
    被上訴人女兒名義為受僱人，薪資亦指定匯入其女兒帳戶，
    伊之員工資料形式上並無被上訴人乙○○，則其以乙○○名
    義起訴請求，即難認為有理等語。經核其上訴理由僅係就原
    判決之證據取捨、認定事實之職權行使，指摘其為不當，並
    未具體說明原判決有何不適用法規或適用法規不當之情形，
    並揭示該法規之條項或其內容，及合於民事訴訟法第469條
    所列各款之事實，自難認對原判決之如何違背法令已有具體
    之指摘，揆諸前揭說明，應認其上訴為不合法，應予駁回。
三、本件第二審上訴費用為新台幣1,500元，爰依民事訴訟法第4
    36條之32第1項準用同法第436條之19第1項規定，確定
    本件上訴之訴訟費用額如上所示金額。
四、據上論結，本件上訴為不合法。爰依民事訴訟法第436條之3
    2第1項、第2項、第444條第1項前段、第436條之19 第1項、
    第95條、第78條，裁定如主文。
中    華    民    國    98    年    3     月    11    日
                  勞工法庭審判長法  官  劉坤典
                                法  官  張松鈞
                                法  官  蔡和憲
以上正本係照原本作成。
本裁定不得抗告。
中    華    民    國    98    年    3     月    11    日
                                書記官  陳莉庭


司法院資訊處製作；財團法人民間司法改革基金會備份。
